# 求助陈版主和各位达人可供出售转长期股权投资的会计处理

提问人：月石爱 时间：2015-06-12 18:36:56
案例：（ 1 ）A基金管理公司 2014 年初持有“自有基金B”2000万份，初始投资成本 2000 万元，占资金份额的15%，A基金管理公司在可供出售金融资产核算，在 2014 年 10 月底由于自有基金B的规模降低，A基金管理公司持有“自有基金B”2000万份占基金份额的30%，请问可供出售是否重分类至长期股权投资？重分类的依据？ （ 2 ）如重分类， 10 月底B基金的单位净值1.2，购买时的B基金的单位净值 1 ，长期股权投资的初始确认成本如何确定？截止 11 月底B基金的单位净值1.3,11底做如下会计处理是否正确？投资收益计入以前年度还是本期？ 借：长期股权投资 2400 万 贷：投资收益 400 万 可供出售金融资
产-成本 2000 万 借：资本公积 600 万 （0.3 2000 万） 贷：可供出售金融资产 ¥ 公允价值变动600 万 （ 0.3 2000 万）

回答人：chenyiwei
1 、因持有份额比例上升导致对该基金具有重大影响的，可转为“其他非流动资产”并改按权益法核算。因投资对象不是子公司股权，所以不建议使用“长期股权投资”的科目名称。 2 、第一笔分录基本合理，其他综合收益转为投资收益应记入 2014 年度；第二笔分录中的资本公积应为其他综合收益，金额 400 万。 11 月末基金净值增加到1.3时，对1.2和1.3之间的差额 200 万按正常权益法核算。

提问人：zhs7403 时间：2015-06-14 19:01:09
陈老师，此类问题作为投资性主体按照公允价值变动且计入当期损益金融资产是否可以？或者因为其管理公司属性提供服务不符合投资性主体概念？

回答人：chenyiwei
管理公司的收益来源是管理费收入（含业绩奖励）而不是基于所持有的权益份额取得的资本性收益。所以一般理解不符合投资性主体概念。